# 关于在购买日指定为以公允价值计量且其变动计入其他综合收益的金融资产报表重分类

提问人：sunday_311 时间：2022-11-21 14:53:08
陈版您好：
想请教一下，原公司在上市公司定增时购买了限售股若干，当时购买时指定为以公允价值计量且其变动计入其他综合收益的金融资产，在“其他权益工具投资”中列报。
现在已经限售解禁，是否可以在报表中重分类至“其他流动资产”？
根据“流动资产”的定义：流动资产是公司期望在一年内转换为现金的所有资产。
因该上市公司股票已经解除限售，实际可以随时在市场上售出变现，那么正常理解应该属于流动资产定义，不知道报表列报放“其他流动资产”是否妥当，是否符合会计准则的规定？
还是说“其他流动资产”中核算的金融资产只能核算“以公允价值计量且其变动计入当期损益”的金融资产？

回答人：chenyiwei
不可以。
根据新CAS 22第十九条：“在初始确认时，企业可以将非交易性权益工具投资指定为以公允价值计量且其变动计入其他综合收益的金融资产，并按照本准则第六十五条规定确认股利收入。该指定一经做出，不得撤销”。
因此，已指定为其他权益工具投资的项目，不得再重分类为其他金融资产类别。
如果拟短期内出售的，在满足CAS42规定的持有待售条件的前提下，可列报为持有待售资产；如不符合持有待售条件，则继续在“其他权益工具投资”中列报。

提问人：sunday_311 时间：2022-11-25 10:12:06
陈版，
持有待售的两个条件：
（一）根据类似交易中出售此类资产或处置组的惯例，在当前状况下即可立即出售；
（二）出售极可能发生，即企业已经就一项出售计划作出决议且获得确定的购买承诺，预计出售将在一年内完成。有关规定要求企业相关权力机构或者监管部门批准后方可出售的，应当已经取得批准。
我个人认为公司实际对于这部分股权仍然会在二级市场价格合适的情况下出售，简单说，未来一年内的价格走低，公司不可能出售。因此基于这种不确定性，并不符合CAS42所述条件。不知道我的理解是否准确？

回答人：chenyiwei
也可以这样理解。